# 子公司估值调整对母公司报表影响咨询

提问人：qjr1124 时间：2014-06-16 14:08:45
陈版：请教一个问题如下：
背景说明： 现有母公司是一家香港上市企业，目前在国内有各类型若干子公司。 现在国内子公司在酝酿上市，上市后，子公司可能面临一个估值的调增。 想请教的问题：
子公司的估值对母公司的上市报表是否影响。为什么？IFRS是否允许母公司直接调增对子公司的投资？或是合并报表有大量的合并后的资本公积出现？
如果想将母公司的报表也有影响，子公司的运作是如何运作呢？

回答人：chenyiwei
合并报表层面，子公司的资产、负债继续保持原先的历史成本基础，对合并报表层面应无影响。 个别报表层面，因为对子公司的长期股权投资是作为可供出售金融资产核算的，因此上市后可能会对其公允价值进行调整，体现对个别报表层面的影响，但实际操作中还是以成本法进行后续计量较为多见。

提问人：qjr1124 时间：2014-06-17 09:38:33
谢谢陈版回复说明。
个别报表层面，对子公司的投资以可供出售的金融资产来核算，这里不理解。既然是子公司，无论子公司是否是上市的。不都是按长期股权投资来处理吗？
另外就是企业会计准则解析第 1 号，
1 ．《企业会计准则解释第 1 号》（财会[2007]14号）第十条规定：“企业引入新股东改制为股份有限公司，相关资产、负债应当按照公允价值计量，并以改制时确定的公允价值为基础持续核算的结果并入控股股东的合并财务报表。改制企业的控股股东在确认对股份有限公司的长期股权投资时，初始投资成本为投出资产的公允价值及相关费用之和”。
附上上述文件，主要目的是是否有办法通过子公司的改制、上市估值等方式，增加母公司上市报表价值。请陈版给予建议。

回答人：chenyiwei
1 、IFRS／HKFRS下个别报表层面是作为可供出售金融资产核算的。 2 、解释 1 号第十条的规定仅适用于下属子企业从国有非公司制企业改建为公司，不适用于其他情况。

提问人：zhs7403 时间：2014-06-17 21:08:14
陈斑竹,我们集团上市有类似情况.子公司全民改为有限,评估值增值部分进入资本公积,母公司长投不变,因为历史成本计价基础没有变.合并呢?增值部分我理解回冲?即恢复子的原账面价值.解释 1 这个合并我一直没理解?

回答人：chenyiwei
根据解释 2 号第二条：企业进行公司制改制的，应以经评估确认的资产、负债价值作为认定成本，该成本与其账面价值的差额，应当调整所有者权益；企业的子公司进行公司制改制的，母公司通常应当按照《企业会计准则解释第 1 号》的相关规定确定对子公司长期股权投资的成本，该成本与长期股权投资账面价值的差额，应当调整所有者权益。
因此母公司个别报表层面对改制后子公司的长期股权投资的成本应按子公司的净资产评估值确定；合并报表层面对该改制后子公司的各项资产、负债应以基准日评估值为基础持续计算的金额反映。

提问人：qjr1124 时间：2014-06-18 12:40:41
基准日评估值为基础持续计算？以评估后还是需要恢复到之前呢？

回答人：chenyiwei
被改制企业的资产、负债不会再还原到其原账面价值为基础计量，包括其自身个别报表层面和其母公司的合并报表层面。

回答人：chenyiwei
以基准日的评估值为基础对过渡期间的折旧、摊销等进行调整，得到改制后公司设立日的净资产价值，作为认定成本，也就是后续核算中的成本基础。